【裁判字號】    99,上易,449
【裁判日期】    990915
【裁判案由】    竊盜
【裁判全文】
臺灣高等法院臺南分院刑事判決         99年度上易字第449號
上  訴  人  臺灣臺南地方法院檢察署檢察官
被      告  乙○○
選任辯護人  彭大勇律師
            林士龍律師
上列上訴人因被告竊盜案件，不服臺灣臺南地方法院98年度易字
第533號中華民國99年5月27日第一審判決（起訴案號：臺灣臺南
地方法院檢察署98年度偵字第4555號），提起上訴，本院判決如
下：
    主  文
上訴駁回。
    理  由
一、公訴意旨略以：被告乙○○於附表所示之時、地，單獨或與
    附表編號一、二、三、所示之陳建安共犯，以附表所示之方
    法，分別竊取如附表所示之被害人所有之物品，因認被告分
    別涉有如附表所犯法條欄所示之罪嫌。
二、按犯罪事實應依證據認定之，無證據不得認定犯罪事實。不
    能證明被告犯罪者，應諭知無罪之判決。刑事訴訟法第一百
    五十四條第二項、第三百零一條第一項分別定有明文。次按
    認定不利於被告之事實，須依積極證據，茍積極證據不足為
    不利於被告事實之認定時，即應為有利於被告之認定，更不
    必有何有利之證據。而認定犯罪事實所憑之證據，雖不以直
    接證據為限，間接證據亦包括在內，然無論直接或間接證據
    ，其為訴訟上之證明，須於通常一般之人均不致有所懷疑，
    而得確信其為真實之程度者，始得據之為有罪之認定，倘其
    證明尚未達到此一程度，而有合理之懷疑存在，致使無從為
    有罪之確信時，即應為無罪之判決（最高法院33年上字第81
    6號、76年臺上字第4986號判例意旨參照）。再按檢察官就
    被告犯罪事實，應負舉證責任，並指出證明之方法，刑事訴
    訟法第一百六十一條第一項定有明文。故檢察官對於起訴之
    犯罪事實，應負提出證據及說服之實質舉證責任。倘其所提
    出之證據，不足為被告有罪之積極證明，或其指出證明之方
    法，無從說服法院以形成被告有罪之心證，基於無罪推定之
    原則，自應為被告無罪判決之諭知，最高法院92年臺上字第
    128號判例意旨參照。再按，刑事被告並無自證己罪之義務
    ，其在訴訟上所為之辯解，只須達於對起訴事證提出合理質
    疑之程度為已足，檢察官如對被告所舉反證仍有爭執，即應
    依刑事訴訟法第一百六十一條規定積極舉證釋疑。被告既堅
    決否認犯罪，檢察官所舉證據復不足以使法院產生有罪之心
    證，原判決因認被告犯罪不能證明，於法尚無不合，最高法
    院97年度臺上字第3099號判決意旨參照。依上開最高法院判
    例及判決意旨可知，基於被告無自證己罪之義務，被告對於
    檢察官所起訴之事證所為之辯解，只須使法院達於合理懷疑
    之程度即可，檢察官如有爭執，即須依刑事訴訟法第一百六
    十一條積極舉證，惟檢察官所舉證據如不足以使法院對被告
    產生有罪確信之心證，基於無罪推定之原則，法院即應為被
    告無罪判決之諭知。
三、公訴意旨認被告乙○○涉有如附表所示之罪，無非係以證人
    即同案被告陳建安警詢中之證述；被害人戊○○警詢之證述
    、甲○○○、丙○○、己○○、庚○○於警詢、偵查中之證
    述；現場遺留鞋印之翻拍照片15張、鞋底拓印之照片及宜蘭
    縣警察局羅東分局搜索扣押筆錄1份、贓物認領保管單2紙資
    為論述之依據。並補充理由稱：本件被告乙○○竊盜案件係
    以陳建安警詢、偵訊之結證，被害人之證述、現場破壞情況
    、鞋印、監視錄影畫面、通聯紀錄、搜索扣押物及贓物認領
    單，認定被告乙○○有本件加重竊盜犯行，共犯陳建安對於
    共同行竊分工、侵入住宅方式均交代明確，沒有證據足證其
    所述有何不實之處。另外，本件竊案均是以工具破壞門窗再
    侵入行竊，有證人即被害人丁○○等人證述在卷可稽。被告
    乙○○、陳建安在宜蘭縣共同竊盜，被告乙○○、柯深根、
    胡慶榮在彰化縣共犯竊盜，經證實手法均由被告乙○○破壞
    門窗再由渠等共同行竊，犯罪地點相近，手法均相同。就被
    告乙○○所穿著扣案之鞋子入侵住宅竊盜，有監視錄影畫面
    佐證，就該扣案鞋子相同型態之鞋印，有出現在乙○○坦承
    之竊盜案件中。刑事跡證中結果可分為兩類，其中一類為類
    化之證據，另一類為個化之證據，而鑑定報告亦指出扣案之
    鞋印與現場鞋印型態是屬相符，本件相同之鞋印出現在乙○○坦承及否認之案件中。然而，本件非僅單以鞋印一個為唯
    一證據佐證證明被告乙○○否認之竊盜部分，而係尚配合同
    案被告陳建安之證述、鞋印出現之位置、竊盜現場另同有陳
    建安之鞋印等情況。如將所有加以佐證之證據拆開而論，確
    實有如同被告乙○○所辯非有其竊盜之可能性，但綜合所有
    之證據，是為不相關之人在接近時間、接近地點以接近之手
    法，並穿相同型態鞋子去現場竊盜之或然率極低等情（見原
    審卷二第151頁反面）。
四、訊據被告乙○○堅決否認有何附表所示之犯行，辯稱：伊並
    未為附表所示之各犯行，伊有去偷竊部分，都已承認，原審
    判決亦已接受，而未上訴，檢察官上訴部分，如係伊所為，
    依檢察官協商刑度為三年二月，應無爭執之必要，就是沒去
    偷這五件，所以才不能承認。同時否認曾穿過檢察官指稱係
    被告鞋印之鞋，陳建安所指認之鞋印應該是阿忠所穿之鞋印
    。檢察官請求鑑定鞋印部分，業經刑事局回函相當清楚，無
    法鑑定鞋印是相符，故前開型態相符或類似與鑑定報告並不
    符合，即使被告所否認在犯罪現場所採集到之鞋印，與被告
    所承認在犯罪現場所採集到之鞋印類似，亦不能夠證明為同
    一雙鞋子所造成。眾所皆知，同一型式鞋子，廠商並非只生
    產一雙；檢察官在之前補充理由，有提到被害人辛○○監視
    錄影畫面，所看到乙○○所穿著之鞋，與警方所扣案鞋子類
    似，以警方所提供之照片並不能夠確認兩者相同。並不能以
    警方所提供之照片，即認為被告乙○○觸犯其所否認之五件
    竊盜犯行等語。
五、經查：
  (一)按被告以外之人審判外向法官所為之陳述，得為證據。被告
    以外之人偵查中向檢察官所為之陳述，除顯有不可信之情況
    者外，得為證據，固為刑事訴訟法第一百五十九條之一所明
    定。然而得為證據，乃證據能力有無之問題，至於證據之證
    明力，仍應依同法第一百五十五條第一項規定，由法院本於
    確信自由判斷。關於附表編號一、二、三部分，同案被告陳
    建安雖於臺灣宜蘭地方法院97年度易字第181號竊盜案件中
    自白犯罪，並陳稱係由伊把風，被告乙○○進入屋內行竊等
    情。惟查陳建安為警查獲時係因被告害丁○○、己○○、庚○○部分事證，嗣後自白被害人戊○○、甲○○○、丙○○
    、李俊偉部分犯行，而其所稱在其住處所查獲己○○、庚○○所有之照相機係被告乙○○所給與云云。惟被告到案後，
    則坦承涉犯丁○○、李俊偉部分（經判決罪刑確定），而否
    認與陳建安共犯被害人戊○○、甲○○○、丙○○部分犯行
    ，更否認曾竊取己○○、庚○○所有之照相機贈送給陳建安
    等語。又按刑事訴訟法第一百五十六條第二項規定：被告或
    共犯之自白，不得作為有罪判決之唯一證據，仍應調查其他
    必要之證據，以察其是否與事實相符。其立法意旨乃在防範
    被告或共犯自白之虛擬致與真實不符，故對自白在證據上之
    價值加以限制，明定須藉補強證據以擔保其真實性。而所謂
    補強證據，係指除該自白本身之外，其他足以證明該自白之
    犯罪事實確具有相當程度真實性之證據而言，雖所補強者，
    非以事實之全部為必要，但亦須因補強證據之質量，與自白
    之相互利用，足使犯罪事實獲得確信者，始足當之（最高法
    院99年度台上字第3942號判決參照）。因此，共犯被告陳建
    安所自白與被告共犯被害人戊○○、甲○○○、丙○○部分
    犯行，以及證稱在其住處所查獲己○○、庚○○所有之照相
    機係被告乙○○所給一節，雖依上開規定可賦予證據能力，
    但證明力之判要求乃須從嚴審查（最高法院98年台上字第70
    49號參照）。
  (二)被害人戊○○警詢之證述、甲○○○、丙○○、己○○、庚○○於警詢、偵查中之證述及宜蘭縣警察局羅東分局搜索扣
    押筆錄一份、贓物認領保管單二紙之部分證據，能否證明被
    告乙○○犯罪，分析如下：
    1.證人戊○○於警詢中陳稱：「（你家中（宜蘭縣冬山鄉○○路八五號）於何時發現遭竊？）我於96年12月28日21時
      30分許發現遭竊。」「（你遭竊何財物？）我媽媽李抱所
      有之新台幣約30萬元，我爸爸林再基所有之新台幣約20萬
      元，黃金玉墜1條、白金墜鍊1條、金戒指1只、Ｋ金鍊子
      （含墜子）8條、藍寶戒指1只、紅寶墜子1顆（菱形、紅
      白相間）、金墜子（蝴蝶型）1只、金項鍊2條、玉墜1顆
      （上方有雕刻2隻小鳥形狀）、彌月禮盒1盒（內有小金戒
      指2只、鎖片1對、小金墜子1顆、金湯匙1支）、鑽戒1只
      、中華商銀存摺1本及印章1顆、飾品墜子1對（上有浮雕
      小海豚圖案）、鑽石尾戒1只（日本品牌）、冬山農會提
      款卡1」。「（你家中遭竊前有無任何人在家？）我家中
      於96年12月28日17時30分許，因辦喜事全家都至羅東宴客
      ，直至96年12月28日21時30分許返家，才發現家中遭竊。
      」「（你遭竊之財物放置於何處？）家中1、2、3樓都有
      遭翻動被竊財物。」「（經現場查看歹徒是如何侵入你住
      處行竊？）歹徒是由屋後爬上2樓陽台，破壞2樓陽台後門
      侵入行竊。」「（你住處及附近周遭有無監視錄影？）都
      沒有。」「（有無任何可疑人、事可供警方追查？）我想
      可能是冬山地區的不良份子，因為歹徒對我家附近環境好
      像很熟，而且很瞭解我們當日的作息」等語（見警一卷第
      7頁至第8頁）。
    2.證人甲○○○於警詢中陳稱：「（於何時、何地遭竊？）
      96年12月29日21時30分許在冬山鄉○○路108號遭竊。」
      「（遭竊物品為何？價值為何？有何特徵？）遭竊美金10
      0元20張，價新台幣約6萬6000元，新台幣約3萬元，男性
      手錶4支（型號不詳）共價新台幣1萬2000元，女性手錶3
      支（型號不詳）共價新台幣7000元，玉項鍊1條價新台幣1
      萬元。總共價值約新台幣12萬5000元。」「（失竊物品放
      置何處遭竊？）放在我房間櫃子內。」「（你於何時外出
      ？何時發現遭竊？）於96年12月29日11時許外出於21時30
      分許返家發現。」「（竊嫌是如何進入行竊？）竊嫌是從
      三樓後陽台剪斷鐵窗再破壞窗戶進入行竊。」「（你於何
      時？何地家中遭竊？）我於96年12月29日晚上19時許在冬
      山鄉○○路108號家中遭竊。」「（竊嫌是如何侵入你住
      宅行竊？）竊嫌是從我住宅頂樓逃生窗侵入後，再剪斷二
      樓白鐵窗破壞侵入行竊。」「（警方於97年2月25日查獲
      犯嫌陳建安住處所查扣之贓物中，是否有你所失竊之物品
      ？）有。我於96年12月29日家中所遭竊之台灣光復五十週
      年紀念套幣1套、手錶（鐵力士）1只、白Ｋ鑲玉項鍊1條
      、中華民國建國九十年套幣1套及美金100元。」「（你家
      中所失竊之財物還有何物品未查獲？）手錶8只、美金100
      0元、白Ｋ鑲黃寶石戒指1只、汽車鑰匙1把、現金新台幣
      7000元、紀念套幣1套等財物未查獲。」等語（見警一卷
      第13頁至第14頁）。並於偵查中證稱：「（冬山鄉○○路
      108號是否於96年12月29日遭竊？）是。」「（該處是住
      家？）是。」「（何時遭竊？）晚上9時多，我回家才發
      現。」「（犯嫌如何進入行竊？）他是從樓頂的逃生窗爬
      下來，並剪斷白鐵窗進入。」「（遭竊何物，告以甲○○○於警詢所述遭竊物品內容？）如警詢所述。」「（遭竊
      有無報案？）有。」「（東西有無找回？）有找回一部分
      ，我已經領回去」等語（見偵二卷第76頁至第77頁）。
    3.證人丙○○於警詢中陳稱：「（你於何時、地發現住宅遭
      竊？遭何人竊盜？）於97年1月20日8時0分，在宜蘭縣東
      山鄉○○路○段212號（吳健志小兒科診所）發現遭竊。不
      明人士。」「（住宅遭竊何物？損失如何？）約現金2萬
      元。」「（竊嫌如何竊盜？有無遺留犯罪工具？）由住宅
      四樓屋頂破壞鐵門進入屋內診間竊取抽屜內財物。無遺留
      犯罪工具」等語（見警一卷第20頁至第21頁）；於偵查中
      證稱：「（冬山鄉○○路○段212號是否於97年1月20日遭
      竊？）因為是該處是診所，從1月18日晚上9時後就沒有人
      ，直到20日早上開門才發現。該處平常沒有人住。」「（
      犯嫌如何進入行竊？）是發現四樓頂鐵門的鐵栓被破壞。
      他們從鐵門進入。」「（遭竊何物，告以丙○○於警詢所
      述遭竊物品內容？）如警訊中所述，都是一百元和五百元
      ，另外還遭竊3件衣服。」「（遭竊有無報案？）有。」
      「（東西有無找回？）沒有」等語（見偵二卷第77頁）。
    4.證人己○○於警詢中陳稱：「（你於何時？何地發現被竊
      ？何人發現？）我於97年1月20日晚上20時許返家時，發
      現我家裡遭竊。」「（有何物品被竊？價值多少？）手提
      電腦及數位相機及現金約3萬元左右被竊，共損失價值約7
      萬2000元左右。」「（被竊物品原放置何處？家中有無裝
      設監視系統？）被竊物品均放置在小孩房間內。無。」「
      （竊嫌用何種方式進入竊取？現場有無留下痕跡或工具？
      ）竊嫌是破壞後面窗戶鐵窗進入行竊，現場有留下鞋印。
      」「（案發後有無向警方報案？）有請警方前來採證，但
      我沒有至派出所製作筆錄及報案。」「（警方於97年2月
      25日在犯嫌陳建安住處所查扣之贓物中是否有無你家中所
      遭竊物品？）有。數位相機一台。」「（你是如何確定這
      台數位相機是你遭竊的？）因數位相機SIM卡中有我家中
      相片。」等語（見警二卷第25頁至第26頁）；於偵查中證
      稱：「（冬山鄉○○○路50號是否於97年1月20日遭竊？
      ）是。」「（該處是住家？）是。」「（犯嫌如何進入行
      竊？）他是我的後門進入，剪斷鐵窗進入。應該是晚上七
      時多進去。」「（遭竊何物，告以柳清鍊於警詢所述遭竊
      物品內容？）如警詢所述，另外還有一些五元的舊硬幣。
      」「（遭竊有無報案？）有。」「（東西有無找回？）找
      回一台數位相機。」「（是否知悉何人行竊？）不知道」
      等語（見偵二卷第73頁）。
    5.證人庚○○於警詢中陳稱：「（你於何時？何地家中遭竊
      ？）我於97年2月3日晚上19時30分許在羅東鎮○○路203
      巷11號家中遭竊。」「（竊嫌是如何侵入你住宅行竊？）
      竊嫌是從我住宅後方窗戶剪斷鋁窗破壞侵入行竊。」「（
      你遭竊何物？）我遭竊數位相幾1台（普立兒）、黃金項
      鍊1條、黃金手鍊1條、胎毛筆等財物，共損失現金新台幣
      2萬5000元。」「（警方於97年2月25日查獲犯嫌陳建安住
      處所查扣之贓物中，是否有你所失竊之物品？）有。我於
      97年2月3日家中所遭竊之數位相幾一台（普立兒銀色）。
      」等語（見警二卷第31頁），其於偵查中證稱：「（羅東
      鎮○○路203巷11號是否於97年2月3日遭竊？）是。」「
     （該處是住家？）是。」「（何時遭竊？）應該是晚上7時
      半至8時10分。」「（犯嫌如何進入行竊？）他是破壞我
      家後面的鋁窗後爬進去偷。」「（遭竊何物，告以庚○○
      於警詢所述遭竊物品內容？）如警詢所述。」「（遭竊有
      無報案？）有。」「（東西有無找回？）找回1台數位相
      機」等語（見偵三卷第74頁）。
    依上開被害人所述，充其量僅得證明各該被害人如附表所示
    之財物有遭人竊取無訛，然究竟係何人所為？是否為本案之
    被告乙○○？並無法透過各該證人所陳述之內容加以確認。
    故檢察官所指前開證人即被害之證詞，固然得以證述各該物
    品有「被竊取」之構成要件要素，然究竟由何人所為，尚難
    僅憑各該被害人證述之內容，即可認定。至於宜蘭縣警察局
    羅東分局搜索扣押筆錄1份、扣押物品目錄表、贓物認領保
    管單2紙之部分，其證明力亦同前揭證人所述，僅得證明附
    表所示之物曾經扣押，並經被害人領回之事實，並無法證明
    其行為人即為本案被告乙○○，甚為灼然。更何況上開扣押
    物品目錄表所示之物品，全數在陳建安住居所搜索扣押，而
    無一物係在被告乙○○住居所查扣，因此同案被告陳建安是
    否因此卸責，指稱與被告共犯，亦不得而知。
  (三)證人陳建安於偵查中證述部分：證人陳建安於偵查中固證稱
    ：「（97年1月20日晚間7時許，是否與乙○○前往冬山鄉○○路○段150號行竊？提示現場照片）我記得這次我沒有去
    。數位相機是乙○○拿給我的。」「（97年2月3日晚間7時
    許，是否與乙○○前往羅東鎮○○路203巷11號行竊？提示
    現場照片）我有去。」「（如何分工？）方式與1月13日那
    一件一樣。」「（工具何人所有？）乙○○的。」等語（見
    偵二卷第12頁至第13頁）。然查：證人陳建安針對附表編號
    四部分，僅陳稱：「我記得這次我沒有去。數位相機是乙○○拿給我的。」被告乙○○究竟以如何之方法，進入宜蘭縣
    冬山鄉○○路○段150號行竊？證人所述之詞，僅是稱其並
    未去，數位相機係被告拿給證人云云，但其證詞，根本無從
    證明被告乙○○有於具體之時間、地點，「攜帶兇器」、「
    毀越門扇或其他安全設備」、「夜間侵入住宅」之構成要件
    事實存在，而所謂「數位相機1台」，究竟是何種牌子之數
    位相機？有何特徵？證人所述「數位相機1台」是否為本案
    被竊取之「數位相機」？均有疑義，難認其所述具體，而具
    足以證明被告犯罪之證明力。
  (四)又證人陳建安固另證稱：有與被告乙○○至附表編號五之地
    點行竊云云，然對於竊得之物為何，證人陳建安則證稱：「
    （竊得何物？告以被害人庚○○所述遭竊內容）我有看到金
    飾，但沒有看到數位相機和胎毛筆。」「（你分到何物？）
    分到幾千元。」云云（見偵二卷第13頁），然其所竊得之物
    ，依公訴意旨之內容，係包括：數位相機1台、黃金項鍊1條
    、黃金手鍊1條、胎毛筆等財物，為何證人未看到數位相機
    及胎毛筆？苟此部分係證人陳建安與被告乙○○共同竊取，
    證人陳建安自會看到其餘之物，為何證人僅看到金飾？凡此
    諸節，均再再使人起疑其所述是否確屬真實。因此，證人陳
    建安前開證述，有無與其自行或與他人共同行竊之內容混淆
    ？其證詞是否已到達「無合理懷疑」之高度心證？是否已足
    以證明竊盜之構成要件事實之存在？恐均有疑義。則證人陳
    建安此部分之證詞，既無其他證據足證補強其證明力，其所
    述又與事實難以符合，即尚難僅憑證人單方面之證詞，即推
    認被告乙○○有附表編號五之竊盜行為。
  (五)現場遺留鞋印之翻拍照片15張、鞋底拓印照片部分：證人柯
    深根於原審證稱：「（警方在98年2月28日查獲你們涉嫌竊
    盜的案件，在你所駕駛的車上有查獲一雙鞋子，提示的鞋子
    照片及實物鞋子是否係同一雙？）是的。」「（這雙鞋子是
    在什麼地方查獲的？）是在我的車子後面的行李箱查獲的。
    」「（那時候車子是何人駕駛的？）是我駕駛的。」「（這
    雙鞋子是何人放在車子的後行李箱？）是我放的。」「（這
    雙鞋子是何人買的？）是我去買的。」「（你為何要去買這
    雙鞋子？）是預備作案時要穿的。」「（你大概何時買這雙
    鞋子？）我記得是我要到南部之前大概一月底左右去買的。
    」「（你是在何處購買該雙鞋子的？）在桃園縣龜山鄉。」
    「（你買這雙鞋子的時候有無試穿過？）有，是在我買的時
    候試穿的。」「（你買回來以後有無穿過這雙鞋子？）沒有
    穿過。」「（你買回來之後，是否一直將該雙鞋子放在車子
    後行李箱？）是的，一直都放在後行李箱。」「（你買該雙
    鞋子之後，有無看過乙○○或胡慶榮穿過？）沒有看過」等
    語（見原審二卷第25頁至第27頁）；經核與證人胡慶榮於原
    審所證述：「（警方在98年2月28日查獲你竊盜的案件，當
    時在車上有查獲一雙鞋子，是否即是照片上及現場實物提示
    的鞋子？）是的。」「（這雙鞋子當時是放在何處？）我知
    道是放在車子的後面。」「（這雙鞋子是何人的？）是柯深
    根拿到車上的。」「（你有無看過柯深根穿過這雙鞋子？）
    沒有。」「（你自己本身有無穿過這雙鞋子？）沒有。」「
    （你有無看過乙○○穿過這雙鞋子？）沒有。」「（你剛剛
    有說看到柯深根拿這雙鞋子到車上，是何時看到？）是從北
    部要到南部來的時候看到，大概是在98年1月左右。」「（
    你們去行竊之前，是否都會換穿鞋子？）我不會換，但是我
    有看到柯深根拿那雙鞋子放在車上。」等語（見原審二卷第
    29頁至第30頁），依證人二人所證，互核大致相符之證述可
    知，前開鞋子乃是證人柯深根所購買，並且證人胡慶榮、被
    告乙○○均未穿過甚明。況且，上開鞋子經送內政部警政署
    刑事警察局鑑驗結果，認為：「鞋子左腳鞋墊採樣標示0000
    0000處、右腳鞋墊採樣標示00000000處，經萃取DNA檢測，
    未檢出DNA-STR型別。本案證物未檢出足資比對之結果，無
    法與涉嫌人乙○○比對。」有上開鑑驗書在卷足佐（見原審
    卷二第42頁）。益證證人柯深根上開所述：「（你買回來以
    後有無穿過這雙鞋子？）沒有穿過。」「（你買回來之後，
    是否一直將該雙鞋子放在車子後行李箱？）是的，一直都放
    在後行李箱。」「（你買該雙鞋子之後，有無看過乙○○或
    胡慶榮穿過？）沒有看過」等語，確屬非虛。再者，原審再
    送內政部警政署比對鞋印特徵及紋路，其中，鑑定結果三、
    （七）、（八）、（十三）之鑑定結果分別為：「三、送鑑
    編號六、七、十、十一之鞋印照片內鞋印均與送鑑扣案左、
    右腳布鞋鞋底紋路印痕形態不同，認前揭鞋印非送鑑扣案布
    鞋所遺留。」「（七）、送鑑警羅偵字第1850號卷第24頁上
    方影印之鞋印照片（編號六）一張，係不完整之重複性鞋印
    ，主要由線條狀紋型所組成。因前揭照片內鞋印紋痕型態與
    送鑑布鞋鞋底紋路印痕紋痕形態不同，認該鞋印非送鑑布鞋
    所遺留。」「（八）、送鑑警羅偵字第1850號卷第24頁下方
    影印之鞋印照片（編號七）1張，係不完整之鞋印，主要由
    線條狀紋型所組成。因前揭照片內鞋印紋痕型態與送鑑布鞋
    鞋底紋路印痕紋痕形態不同，認該鞋印非送鑑布鞋所遺留。
    」等節，有內政部警政署99年2月10日刑鑑字第0990005677
    號鑑定書1紙在卷足參（見原審卷二第122頁至第127頁）。
    足證扣案之鞋子與警羅偵字第1850號所揭示之鞋印紋痕並不
    相符，而該鑑定書其餘鑑定結果均無法進行鑑定，要難資為
    對被告乙○○有參與附表所示編號一至三所示竊盜行為之證
    據。故公訴意旨所指：「被告乙○○、陳建安在宜蘭共同竊
    盜，被告乙○○、柯深根、胡慶榮在彰化縣竊盜，經證實手
    法，均由被告乙○○破壞門窗再由渠等共同行竊，犯罪地點
    相近，手法均相同」乙節，既與上開鑑定結果不符。又附表
    所示之犯罪時間大都在96年12月或97年1、2月間，而被告等
    人在彰化縣犯罪時間則在98年1、2月間，二次犯行相去年餘
    ，而柯深根被扣案之鞋猶新，依其所證乃98年1月在桃園龜
    山購買，該鞋拓印與96年12月或97年1、2月在宜蘭被害人住
    居處留下鞋印何干？更無相對應之積極證據，足證公訴意旨
    所陳明之事實存在，自不得以擬制之方法，推認附表所示之
    犯罪行為，認定係由被告乙○○所為。
  (六)檢察官指訴被害人辛○○監視錄影畫面，所看到乙○○所穿
    著的鞋子，與警方所扣案的鞋子類似乙節（經比對警卷第48
    頁及原審卷二第69頁難以認定相同外形），是否即得作為「
    積極證明」被告乙○○有如附表所示之所有竊盜案件之「構
    成要件行為」，尚非無疑。易言之，實難僅憑此點「類似性
    」，即認被告乙○○有於各該時、地，竊取如附表所示之物
    之各該犯行。而參酌檢察官所指附表編號四、五所示「持客
    觀上足以傷害人之生命安全之兇器」，究竟為何「具體」、
    「特定」之兇器？是否為本案扣案之兇器？亦或是另有其他
    兇器？檢察官並未提出積極證據加以證明（例如：兇器之特
    徵為何？使用何種類型之兇器幾支？）。證人陳建安雖於偵
    查中證稱：「（97年2月3日晚間7時許，是否與乙○○前往
    羅東鎮○○路203巷11號行竊？提示現場照片）我有去。」
    「（如何分工？）方式與1月13日那一件一樣」云云（見偵
    二卷第13頁）。然證人陳建安上揭所述「與1月13日那一件
    一樣」，究竟係基於何種原因「完全一樣」？不僅未陳明「
    具體分工」及使用如何之兇器、幾支兇器等節，既仍屬有疑
    ，經審認如前(二)部分所述，欠缺高度蓋然性之證明力，故此
    部分顯然並無積極之證據足資證明，亦難作對被告不利之認
    定，甚為灼然。此外，公訴人原於原審雖請求勘驗扣案之鞋
    子一雙，因證人柯深根及胡慶榮所述被告乙○○並未穿過該
    鞋等語，經查屬實，而鑑定結果亦如前開所述，均再再證明
    係屬於對被告有利之事項，則縱使勘驗該雙鞋子，仍無法證
    明附表所示之竊盜行為均由被告乙○○所為，仍無法證明被
    告乙○○有各該竊盜之構成要件事實存在。佐以製鞋廠商不
    可能僅製造一雙獨特而與其他鞋子完全不同之形態，各該鞋
    子乃大量生產下，必然會有多雙相同或類似之鞋子產生，此
    乃眾所周知之事。故本院認為勘驗扣案之鞋子一雙，係98年
    2月被告柯深根等在彰化地區犯案時被查扣，對於本院認定
    被告乙○○是否有在96年12月或97年1、2月，於附表所示關
    於各該竊盜之構成要件事實，顯然已欠缺必要性，爰不再針
    對此部分之證據進行調查，附此敘明。
六、綜上各情，相互勾稽，本件依公訴意旨關於被告乙○○如附
    表所示犯行之部分，其所提出之證據，均無從據為被告有罪
    判斷。此外，復無其他積極證據可資證明被告確有公訴人上
    開所指犯行，則依犯罪事實應以證據為其認定基礎，如積極
    證據不足以證明被告犯罪，而依調查所得資料，在一般生活
    經驗上，尚非不得另為其他有利被告之推定。原審就此部分
    ，本於無罪推定之法則，為無罪判決之諭知，經核尚無不合
    。公訴人上訴意旨，仍執前詞指摘原審證據論斷違誤，顯與
    經驗、論理法則未合，並未本於合法之推理作用，整體性斟
    酌，竟個別審酌其證據價值，割裂論斷，尚有未當等語，而
    未再就犯罪事實予以舉證，其上訴要難認為有理由，應予駁
    回，以昭公允。
據上論結，應依刑事訴訟法第三百六十八條，判決如主文。
本案經檢察官江守權到庭執行職務。
中    華    民    國    99    年    9     月    15    日
                  刑事第七庭    審判長法  官    李文福
                                      法  官    顏基典
                                      法  官    陳顯榮
以上正本證明與原本無異。
不得上訴。
                                      書記官    李珍鳳
中    華    民    國    99    年    9     月    15    日
附表：
┌─┬───┬───┬─┬───┬───────┬────────┬─────┐
│編│行竊時│行竊地│被│行為人│行竊方式      │竊得物品        │ 所犯法條 │
│號│間    │點    │害│      │              │                │          │
│  │      │      │人│      │              │                │          │
├─┼───┼───┼─┼───┼───────┼────────┼─────┤
│一│96年12│宜蘭縣│林│陳建安│乙○○持客觀上│現金50萬元、黃金│被告乙○○│
│  │月28日│冬山鄉│育│乙○○│足對人之生命、│玉墜1條、白金珍 │係犯刑法第│
│  │夜間9 │冬山路│民│      │身體構成威脅之│珠墜鍊1條、金戒 │三百二十一│
│  │時30分│85號住│  │      │凶器螺絲起子、│指1只、Ｋ金項鍊 │條第一項第│
│  │許前之│宅    │  │      │鉗子破壞該處陽│8條、藍寶戒指1只│一款、第二│
│  │夜間某│      │  │      │台鐵門後，侵入│、紅寶墜子1顆、 │款、第三款│
│  │時    │      │  │      │行竊，陳建安則│金墜子1只、金項 │之加重竊盜│
│  │      │      │  │      │持無線電在外把│鍊2條、玉墜1顆、│罪嫌      │
│  │      │      │  │      │風。          │彌月禮盒1盒（內 │          │
│  │      │      │  │      │              │有小金戒指2只、 │          │
│  │      │      │  │      │              │鎖片1對、小金墜 │          │
│  │      │      │  │      │              │子1顆、金湯匙1支│          │
│  │      │      │  │      │              │）、鑽戒1只、中 │          │
│  │      │      │  │      │              │華商銀存摺1 本、│          │
│  │      │      │  │      │              │印章1顆、飾品墜 │          │
│  │      │      │  │      │              │子1對、鑽石尾戒 │          │
│  │      │      │  │      │              │1只、冬山鄉農會 │          │
│  │      │      │  │      │              │提款卡1張等物   │          │                 │      │          │            │、彌月禮│            │
├─┼───┼───┼─┼───┼───────┼────────┼─────┤
│二│96年12│宜蘭縣│王│同上  │乙○○持客觀上│臺灣光復五十週年│被告乙○○│
│  │月29日│冬山鄉│陳│      │足對人之生命、│紀念套幣1套、手 │係犯刑法第│
│  │夜間9 │香南路│鳳│      │身體構成威脅之│錶9只、白Ｋ鑲玉 │三百二十一│
│  │時30分│108號 │珠│      │凶器螺絲起子、│項鍊1條、中華民 │條第一項第│
│  │前之夜│住宅  │  │      │鉗子破壞該處三│國建國九十年套幣│一款、第二│
│  │間某時│      │  │      │樓白鐵窗後，侵│1套、美金1100元 │款、第三款│
│  │      │      │  │      │入行竊，陳建安│、白Ｋ鑲黃寶石戒│之加重竊盜│
│  │      │      │  │      │持無線電在外把│指1只、汽車鑰匙 │罪嫌      │
│  │      │      │  │      │風            │1把、現金7000元 │          │
│  │      │      │  │      │              │、紀念套幣1 套  │          │
├─┼───┼───┼─┼───┼───────┼────────┼─────┤
│三│97年1 │宜蘭縣│李│同上  │乙○○以客觀上│現金約2萬元、男 │被告乙○○│
│  │月18日│冬山鄉│雪│      │足對人之生命身│性外套3件       │係犯刑法第│
│  │夜間9 │冬山路│娥│      │體構成威脅之凶│                │三百二十一│
│  │時後至│五段21│  │      │器螺絲起子、鉗│                │條第一項第│
│  │97年1 │2號（ │  │      │子、扳手各1支 │                │二款、第三│
│  │月20日│未有人│  │      │破壞該處四樓頂│                │款之加重竊│
│  │間某日│居住之│  │      │鐵門後，進入行│                │盜罪嫌    │
│  │之夜間│診所）│  │      │竊。陳建安則持│                │          │
│  │      │      │  │      │無線電1台於三 │                │          │
│  │      │      │  │      │樓把風        │                │          │
├─┼───┼───┼─┼───┼───────┼────────┼─────┤
│四│97年1 │宜蘭縣│柳│乙○○│乙○○持客觀上│手提電腦一台、數│被告乙○○│
│  │月20日│冬山鄉│清│      │足傷害人之兇器│位相機一台、現金│係犯刑法第│
│  │夜間某│幸福一│錸│      │，破壞住家之鐵│3萬元           │三百二十一│
│  │時    │路150 │  │      │窗，進入屋內行│                │條第一項第│
│  │      │號住處│  │      │竊。          │                │一款、第二│
│  │      │      │  │      │              │                │款、第三款│
│  │      │      │  │      │              │                │之加重竊盜│
│  │      │      │  │      │              │                │罪嫌      │
├─┼───┼───┼─┼───┼───────┼────────┼─────┤
│五│97年2 │宜蘭縣│廣│同上  │乙○○持客觀上│數位相機1台、黃 │被告乙○○│
│  │月3日 │羅東鎮│秀│      │足傷害人之兇器│金項鍊1條、黃金 │係犯刑法第│
│  │夜間7 │西寧路│花│      │，破壞住家之鋁│手鍊1條、胎毛筆 │三百二十一│
│  │時30分│203巷 │  │      │窗，進入屋內行│等財物          │條第一項第│
│  │許之夜│11號住│  │      │竊。          │                │一款、第二│
│  │間    │家    │  │      │              │                │款、第三款│
│  │      │      │  │      │              │                │之加重竊盜│
│  │      │      │  │      │              │                │罪嫌      │
└─┴───┴───┴─┴───┴───────┴────────┴─────┘

司法院資訊處製作；財團法人民間司法改革基金會備份。
